臺灣高等法院高雄分院刑事判決　　　　 94年度上訴字第600號
上　訴　人　臺灣高雄地方法院檢察署檢察官
被　　　告　甲○○
上列上訴人因被告違反毒品危害防制條例案件，不服臺灣高雄地
方法院93年度訴字第2568號中華民國94年4月8日第一審判決（
起訴案號：臺灣高雄地方法院檢察署93年度毒偵字第3195號），
提起上訴及移送併辦（案號：93年度毒偵字第4800號、94年度毒
偵字第3424號），本院判決如下：
    主  文
原判決撤銷。
甲○○連續施用第一級毒品，處有期徒刑玖月，扣案含有海洛因
之注射針筒、鏟子各壹支，均沒收銷燬。
    事  實
一、甲○○前曾於民國（下同）88年間因施用毒品案件，經原審
    法院裁定送觀察、勒戒後，認有繼續施用之傾向，再以裁定
    令入戒治處所施以強制戒治，於91年6 月1 日強制戒治期滿
    釋放，並由台灣高雄地方法院檢察署檢察官以91年度戒毒偵
    字第294 號不起訴處分確定在案。詎仍不知悔改，明知海洛
    因業經公告列為毒品危害防制條例第2 條第2 項之第一級毒
    品，不得非法持有、施用，竟基於施用第一級毒品海洛因之
    概括犯意，自93年4 月26日上午10時許起至94年3 月21日上
    午10時止，平均每2 至3 日一次，連續在其高雄縣大寮鄉○
    ○村○○路38號住處或高雄縣鳳山市○○○路112 巷2 之1
    號等地，以將海洛因粉末加水注射或摻入香菸中吸食之方式
    ，施用海洛因多次，嗣為警先後於93年4 月27日上午11時40
    分許及同年6 月3 日下午2 時55分許，在高雄縣鳳山市○○
    路○段188 號高雄縣警察局鳳山分局鳳山採尿室，採尿送驗
    後查獲；再於94年3 月21日12時20分許，經警持搜索票至高
    雄縣鳳山市○○○路112 巷2 之1 號搜索查獲，並扣得其所
    有供施用毒品之含有海洛因之注射針筒、鏟子各1 支。
二、案經高雄縣政府警察局林園分局、高雄市政府警察局移送台
    灣高雄地方法院檢察署檢察官偵查起訴及移送併案辦理。
    理  由
一、上開事實，業據被告甲○○於本院審理中自白不諱，且其先
    後為警查獲時所採取之尿液，經分別送請台灣檢驗科技股份
    有限公司檢驗結果，呈嗎啡陽性反應，有列管毒品人口尿液
    檢體採集送驗紀錄表、台灣檢驗科技股份有限公司濫用藥物
    尿液檢驗報告附卷可按，並有含有海洛因之注射針筒、鏟子
    各1 支扣案可證；而海洛因施用入人體後水解還原成嗎啡，
    再循嗎啡之代謝方式排出體外，百分之80以上於投與後24小
    時內自尿液排出，已據行政院衛生署藥物食品檢驗局（73）
    藥檢壹字第030221號、（80）藥檢壹字第0712號函說明綦詳
    ，足徵被告上開自白核與事實相符。另被告於88年間因施用
    毒品案件，經原審法院裁定送觀察、勒戒後，認有繼續施用
    之傾向，再以裁定令入戒治處所施以強制戒治，於91年6 月
    1 日強制戒治期滿釋放，並由台灣高雄地方法院檢察署檢察
    官以91年度戒毒偵字第294 號不起訴處分確定之事實，有台
    灣高等法院被告全國前案紀錄表及台灣高雄地方法院檢察署
    刑案資料查註紀錄表各1 紙附卷可按，其於執行完畢釋放後
    ，5 年內再犯本件施用毒品之事證明確，犯行堪以認定。
二、核被告甲○○所為，係犯毒品危害防制條例第10條第1 項之
    施用第一級毒品罪，其施用第一級毒品前之持有該毒品行為
    ，已為施用之高度行為所吸收，不另論罪。被告先後多次施
    用第一級毒品海洛因之犯行，時間緊接，方法相同，觸犯構
    成要件相同之罪名，顯係基於概括犯意反覆為之，為連續犯
    ，應依刑法第56條之規定，僅論以1 罪。又公訴人雖僅就被
    告於93年4 月27日11時40分許回溯24小時內某時之施用第ㄧ
    級毒品部分起訴，惟其餘部分與起訴部分，有連續犯之裁判
    上1 罪關係，本院自得併予審判。
三、原審對被告予以論罪科刑，固非無見，惟查被告尚於93年8
    月中旬某日起迄94年3 月21日上午10時止，有連續施用第一
    級毒品犯行，已如上述，此部分原審未及併予審判，尚有未
    當，公訴人上訴意旨，執此指摘原判決不當，為有理由，應
    由本院將原判決予以撤銷改判；審酌被告有施用毒品之不良
    素行，歷經觀察、勒戒及強制戒治程序後，仍未能徹底戒絕
    毒品，且屢經查獲，隨即再犯，顯見意志不堅，且有失政府
    制定毒品危害防制條例之立法美意，本不宜寬貸，惟念其施
    用毒品乃自戕一己之身體健康，尚未害及他人，且犯後終知
    能坦承犯行等一切情狀，量處如主文第2 項所示之刑；扣案
    含有海洛因之注射針筒、鏟子各1 支，其上之毒品海洛因已
    難以析離，均應依毒品危害防制條例第18條第1 項前段之規
    定諭知沒收銷燬。
據上論斷，應依刑事訴訟法第369 條第1 項前段、第364 條、第
299 條第1 項前段、毒品危害防制條例第10條第1 項、第18條第
1 項前段，刑法第11條、第56條，判決如主文。
本案經檢察官林惠到庭執行職務。
中　　華　　民　　國　　94　　年　　7 　　月　　5 　　日
                  刑事第七庭    審判長法  官  莊飛宗
                                      法  官  黃三友
                                      法  官  黃憲文
以上正本證明與原本無異。
如不服本判決應於收受本判決後10日內向本院提出上訴書狀，其
未敘述上訴理由者，並得於提起上訴後10日內向本院補提理由書
狀（均須按他造當事人之人數附繕本）「切勿逕送上級法院」。
中　　華　　民　　國　　94　　年　　7 　　月　　5 　　日
　　　　　　　　　　　　　　　　　　　書記官  葉淑華
附錄本件判決論罪科刑法條：
毒品危害防制條例第10條第1項
施用第一級毒品者，處6月以上5年以下有期徒刑。
